臺灣臺中地方法院民事判決　　　　　　 94年度家訴字第291號
原　　　　告　　甲○○
被　　　　告　　乙○○
兼法定代理人　　丙○○
上列當事人間否認子女事件，本院於民國九十四年十二月二十八
日言詞辯論終結，判決如下：
    主      文
確認被告乙○○（男、民國九十二年二月十六日生）非被告丙○○自原告受胎之婚生子。
訴訟費用由被告負擔。
    事實及理由
一、按關於認諾及訴訟上自認或不爭執事實之效力之規定，於第
    五百八十九條之訴，不適用之。民事訴訟法第五百九十四條
    定有明文。
二、原告主張：原告與被告丙○○於民國八十六年十二月十一日
    結婚，因二人生活習慣、個性及人生觀不同，雙方漸行漸遠
    ，未久被告丙○○即逕自離家他去，更與他人發生性行為，
    於九十二年二月十六日生育被告乙○○，而原告與被告丙○○，亦於九十二年十二月一日達成協議離婚，雖被告乙○○
    係於兩造之離婚前所生，然被告丙○○卻於九十三年二月六
    日始將被告乙○○聲請戶籍登記，並直至九十四年五、六月
    間被告丙○○始向原告告知被告乙○○之存在。被告乙○○
    雖係原告與被告丙○○婚姻存續期間受胎，惟被告乙○○實
    非被告丙○○自原告所受胎，惟因法律明定於婚姻關係受胎
    而生之子女，為原告之婚生子女，顯與實情不符，為此提起
    本訴，並聲明：如主文所述。
三、被告丙○○則以：對於原告之主張無意見等語，並聲明：同
    意原告之請求。
四、本件原告主張之事實，業據原告提出原告戶籍謄本一份為證
    。被告丙○○到庭亦不爭執，且查尚有被告乙○○出生證明
    書、被告戶籍謄本及博微生物科技股份有限公司分子生物實
    驗室DNA基因圖譜型別分析報告等件附卷足參，經參酌博微
    生物科技股份有限公司分子生物實驗室於九十四年十二月二
    十一日所為DNA基因圖譜型別分析報告結果：「甲○○與乙○○之檢體，其DNA STR系統存在八個基因座型別矛盾，即
    甲○○與乙○○間應不存在血緣關係」等語，有該公司分子
    生物實驗室DNA基因圖譜型別分析報告一份在卷足憑。是以
    ，審酌上開事證，本院認為原告主張被告乙○○非被告丙○○自原告受胎所生，應堪採信。
五、按從子女出生日回溯第一百八十一日起至第三百零二日止，
    為受胎期間；妻之受胎，係在婚姻關係存續中者，推定其所
    生子女為婚生子女。前項推定，如夫妻之一方能證明妻非自
    夫受胎者，得提起否認之訴。但應於知悉子女出生之日起，
    一年內為之，民法第一千零六十二條第一項、第一千零六十
    三條定有明文。上開民法之規定，即屬婚生推定之規定，欲
    否認婚生推定者，僅得由夫妻之一方依民法第一千零六十三
    條第二項之規定提起否認子女之訴，在夫妻之一方提起否認
    子女之訴得有勝訴之確定判決前，無論何人皆不得為反於婚
    生推定之主張（最高法院七十五年度臺上字第二０七一號判
    例參照）。本件被告乙○○之受胎期間，既在原告與被告丙○○婚姻關係存續中，則依法自應推定乙○○為原告與被告
    丙○○之婚生子女，然乙○○既非被告丙○○自原告受胎所
    生等情，已如前述。則原告於九十四年十月二十日，即在知
    悉子女出生之日起一年內，提起本件否認子女訴訟，依前揭
    法律規定，為有理由，應予准許。
六、訴訟費用負擔之依據：民事訴訟法第七十八條、第八十五條
    第一項前段。
中　　華　　民　　國　　94　　年　　1 　　月　　11　　日
                  家事法庭　　法　官　王靜秋
以上正本係照原本作成。
如對本判決上訴，須於判決送達後二十日之不變期間內，向本院
提出上訴狀（須附繕本）。
中　　華　　民　　國　　94　　年　　1 　　月　　11　　日
　　　　　　　　　　　　　　　書記官
